臺灣桃園地方法院刑事判決　　　　　　　　　　　　　九十三年度訴字第七二三號
　　公　訴　人　臺灣桃園地方法院檢察署檢察官
　　被　　　告　甲○○　男　二.
右列被告因違反毒品危害防制條例案件，經檢察官提起公訴（九十三年度毒偵字第一
四三四號），本院判決如左：
    主  文
甲○○連續施用第一級毒品，累犯，處有期徒刑玖月。
扣案之注射針筒壹支，沒收。
    事  實
一、甲○○曾於民國八十七年間因違反電信法案件，經本院判處有期徒刑四月，於九
    十年四月十七日執行完畢，且曾於九十一年間，因施用毒品案件，經本院裁定送
    觀察、勒戒後，認有繼續施用毒品之傾向，經本院先後裁定送強制戒治、停止戒
    治所餘戒治期間付保護管束後，復經本院於九十二年八月二十五日裁定撤銷停止
    戒治令入戒治處所施以強制戒治在案，並經本院於九十二年三月三十一日以九十
    二年度訴字第三一八號刑事判決判處有期徒刑九月，同年五月五日確定。猶不知
    戒除，五年以內，又基於施用第一級毒品之概括犯意，先後於九十三年三月三十
    一日上午八時許、同日下午某時許，分別在其桃園縣八德市○○街五三巷二六號
    毒品海洛因二次。嗣於同日下午二時許，在桃園縣桃園市○○路與坤成街口為警
    當場查獲，並扣得甲○○所有，供其施用第一級毒品海洛因所用，無毒品殘留反
    應之注射針筒一支。
二、案經桃園縣政府警察局桃園分局報請臺灣桃園地方法院檢察署檢察官偵查起訴。
    理  由
一、訊據被告甲○○對於右揭犯罪事實坦承不諱，經將被告於上開時、地為警查獲後
    ，在桃園縣政府警察局桃園分局青溪派出所經警對其所採得之尿液送交檢驗結果
    ，確呈嗎啡陽性反應，此有桃園縣政府警察局桃園分局被採尿人姓名編號對照表
    及桃園縣衛生局不法藥物尿液檢定書各一份在卷可稽（偵查卷第三四頁、第五頁
    ），此外，並有被告為警查獲時，所一併扣得之注射針筒一支扣案可資佐證，而
    該支注射針筒，經送交檢驗結果，並無毒品殘留反應，亦有行政院衛生署管制藥
    品管理局九十三年六月三十日管檢字第０九三０００五二五一號函及函覆之檢驗
    成績書各一份附卷足憑，復核與被告於本院審理時供稱扣案之注射針筒在其用以
    注射第一級毒品海洛因後，業經其以清水沖洗之情相符，據此，足認被告上開自
    白與事實相符。又被告曾於九十一年間，因施用毒品案件，經本院裁定送觀察、
    勒戒後，認有繼續施用毒品之傾向，並經本院先後裁定送強制戒治、停止戒治所
    餘戒治期間付保護管束後，復經本院於九十二年八月二十五日裁定撤銷停止戒治
    令入戒治處所施以強制戒治在案，此有上開不起訴處分書及臺灣高等法院被告全
    國前案紀錄表各一份在卷足按，是以，本件係被告因施用毒品案件經觀察、勒戒
    及強制戒治後，五年以內再犯施用毒品罪之事實甚明，檢察官依毒品危害防制條
    第二十三條第二項：「觀察、勒戒或強制戒治執行完畢釋放後，五年內再犯第十
    條之罪者，檢察官應依法追訴」之規定，對其本件犯行提起公訴，於法自屬有據
    。從而，本件事證明確，被告上開施用第一級毒品海洛因之犯行，洵堪認定，應
    予依法論處。
二、核被告所為，係違反毒品危害防制條例第十條第一項之施用第一級毒品罪。被告
    持有第一級毒品海洛因，進而施用，其持有第一級毒品海洛因之低度行為應為施
    用之高度行為所吸收，不另論罪。被告上開先後二次施用第一級毒品海洛因之犯
    行間，時間緊接，犯罪構成要件相同，顯係基於概括犯意反覆為之，為連續犯，
    應依刑法第五十六條規定，以一罪論，並加重其刑。公訴人雖僅就被告於九十三
    年三月三十一日下午六時三十五分許採尿前回溯二十六小時內之某時許之該次施
    用第一級毒品海洛因之犯行提起公訴，惟另次施用第一級毒品海洛因之犯行與業
    經起訴且經本院論罪科刑之該次施用第一級毒品海洛因之犯行間，既有連續之裁
    判上一罪關係，自為起訴效力所及，本院應併予審理。又被告曾於八十七年間因
    違反電信法案件，經本院判處有期徒刑四月，於九十年四月十七日執行完畢，此
    有上開臺灣高等法院被告全國前案紀錄表及臺灣桃園地方法院檢察署刑案資料查
    註紀錄表各一份附卷可參，其前受有期徒刑之執行完畢，於五年以內再犯本件有
    期徒刑以上之罪，為累犯，應依刑法第四十七條之規定加重其刑，並應依刑法第
    七十條規定，遞加重之。爰審酌被告前因施用毒品案件，經本院裁定送觀察、勒
    戒及強制戒治，並經本院判處有期徒刑九月確定後，仍不知戒除，又於上開時、
    地先後施用第一級毒品海洛因二次、施用為自戕行為、所生危害及嗣於本院審理
    時坦承犯行，犯後態度尚佳度等一切情狀，量處如主文所示之刑。至扣案之注射
    針筒一支係被告所有，供其本件施用第一級毒品海洛因所用之物，業經被告於本
    院審理時坦認在卷，應依刑法第三十八條第一項第二款規定，併予宣告沒收。
據上論斷，應依刑事訴訟法第二百九十九條第一項前段，毒品危害防制條例第十條第
一項，刑法第十一條前段、第五十六條、第四十七條、第三十八條第一項第二款，判
決如主文。
本案經檢察官何祖舜到庭執行職務。
中　　　華　　　民　　　國　　九十三　　年　　　八　　　月　　三十一　　日
                              臺灣桃園地方法院刑事第十一庭
                                  審判長法  官  蔡榮澤
                                        法  官  丁俊成
                                        法  官  吳麗英
右正本證明與原本無異。
如不服本判決，應於判決送達後十日內向本院提出上訴狀( 應附繕本 )，上訴於
臺灣高等法院。
                                        書記官  陳淑瓊
中　　　華　　　民　　　國　　九十三　　年　　　九　　　月　　　六　　　日
附錄本案論罪科刑法條：
毒品危害防制條例第十條：施用第一級毒品者，處六月以上五年以下有期徒刑。
                        施用第二級毒品者，處三年以下有期徒刑。
